【裁判字號】    92,上易,578
【裁判日期】    920619
【裁判案由】    竊盜等
【裁判全文】
臺灣高等法院高雄分院刑事判決                  九十二年度上易字第五七八號
    上  訴  人  台灣高雄地方法院檢察署檢察官
    被      告  乙○○
右上訴人因被告竊盜案件，不服臺灣高雄地方法院九十一年度易字第四三二號中華
民國九十二年二月十九日第一審判決（起訴案號：臺灣高雄地方法院檢察署九十一年
度偵字第一六三一七號），提起上訴，本院判決如左：
      主  文
原判決撤銷。
乙○○竊盜未遂，累犯，處拘役伍拾日，如易科罰金，以參佰元折算壹日。
    事  實
一、乙○○曾於民國八十六年間犯竊盜罪，經原審法院判處有期徒刑五月確定，於八
    十七年七月六日執行完畢，仍不知悔改，復意圖為自己不法之所有，於九十一年
    七月二十八日上午九時十分，無故侵入高雄市楠梓區○○○路九二四巷二十一弄
    十二之二號甲○○所私設之神壇內，於開啟屋內抽屜、鐵櫃著手行竊翻箱倒櫃之
    際，適甲○○返家發覺，乙○○即由前門衝出往屋後竹園逃匿，經附近居民圍捕
    而於附近樹林中查獲，其竊盜行為因而未得逞。
二、案由甲○○訴請高雄市政府警察局楠梓分局移送台灣高雄地方法院檢察署檢察官
    偵查起訴。
    理  由
一、訊據被告乙○○矢口否認有何竊盜犯行，辯稱：案發當時我進入高雄市楠梓區○
    ○○路九二四巷二十一弄十二之二號係為躲雨，並未竊取任何物品云云，惟查前
    述事實，業據告訴人甲○○於警訊中指稱：「上午九時十分在家門外發現被告徒
    手在屋內翻箱倒篋偷竊時，我就大喊小偷，被告從前門跑出去，往屋後竹園逃逸
    ，我叫附近居民圍捕，在附近磚窯外樹林中逮捕被告」等語（見警訊卷第四頁）
    ，甚為詳盡，且被告於警訊時亦供稱：「是他們喊抓小偷我就逃跑，沒有經屋主
    同意就進入屋內，而且裡面沒人」等語（見警訊卷第一頁），已供承未經告訴人
    甲○○允許即進入屋內，且被發現後即逃逸，顯見告訴人前述指訴非虛，而案發
    當天上午，高雄市楠梓區並無降雨紀錄，此經交通部中央氣象局以中象參字第九
    一○六七三二號函查證明確（見原審卷第二十四至二十五頁），則被告所辯進入
    該處係為躲雨云云，顯無足採，事證明確，被告乙○○有著手於竊盜之犯行，堪
    以認定。
二、查高雄市楠梓區○○○路九二四巷二十一弄十二之二號之鐵皮屋係告訴人甲○○
    所私設之神壇，作為供奉神祇之處所，雖設有香爐、神殿供信眾參拜，但並未對
    外開放，信眾參拜須經所有人甲○○之同意始能進出，而被告進入該鐵皮屋內，
    並未得告訴人甲○○之同意，此據告訴人甲○○陳述明確，被告乙○○無正當理
    由而擅行侵入行竊未得逞，核其所為係犯刑法第三百二十條第三項、第一項之竊
    盜未遂罪及同法第三百零六條第一項之無故侵入他人建築物罪，被告所犯上開二
    罪間，有方法、結果之牽連關係，為牽連犯，應從一重之竊盜未遂罪處斷。又被
    告乙○○曾於民國八十六年間犯竊盜罪，經原審法院判處有期徒刑五月確定，於
    八十七年七月六日執行完畢，此有臺灣高雄地方法院檢察署刑案資料查註紀錄表
    一份在卷足憑，其受有期徒刑執行完畢後五年內再犯有期徒刑以上之本罪，應依
    刑法第四十七條累犯規定，加重其刑。再被告乙○○尚未竊得財物即被查獲，應
    屬未遂之階段，爰依刑法第二十六條前段規定，減輕其刑，並依法先加後減之。
三、原審未為詳察，遽為被告乙○○無罪之諭知，尚有未洽，公訴人上訴意旨，執此
    指摘原判決不當，為有理由，應由本院將原判決予以撤銷改判，審酌被告乙○○
    正值壯年，不思循正當途徑獲取財富，竟無故侵入他人建築物行竊，犯後猶執詞
    卸責，未見有悔意，然其行竊財物並未得手等一切情狀，量處拘役五十日，並諭
    知易科罰金之折算標準。又按刑法上規定之犯罪習慣係指對犯罪已成為日常之慣
    性行為，認定竊盜犯有無犯罪習慣，固為事實審法院之職權，但行為人之犯罪成
    為習慣，在客觀上有於較長之一段時間內反覆為多次犯罪行為之情狀，是以犯罪
    之次數多寡及犯罪時間之長短，應為認定有無犯罪習慣之重要因素，經查被告固
    有竊盜前科，惟本次僅行竊一次且未得逞即被查獲，從其犯罪次數及對象觀之，
    顯係臨時起意，與一般慣竊之好逸惡勞、遊手好閒，懶惰成習，長期間且有計劃
    一再多次數的以犯罪成為日常習慣之情形應有不同，應非有犯罪習慣之人，公訴
    人認被告已有犯罪習慣，請求諭知強制工作三年，容非允洽，併予敘明。
據上論結，應依刑事訴訟法第三百六十九條第一項前段、第三百六十四條、第二百九
十九條第一項前段、刑法第三百二十條第三項、第一項、第三百零六條第一項、第二
十六條前段、第五十五條、第四十七條、第四十一條第一項，罰金罰鍰提高標準條例
第一條前段、第二條，判決如主文。
本案經檢察官陳國全到庭執行職務。
中    華    民    國      九十二      年      六      月     十九   日
                              臺灣高等法院高雄分院刑事第七庭
                                  審判長法官  李春昌
                                        法官  莊飛宗
                                        法官  黃憲文
右正本證明與原本無異。
不得上訴。
                                  法院書記官  黃英彥
中    華    民    國      九十二      年      六      月    十九    日
附錄：本判決論罪科刑法條：
刑法第三百二十條第一項、第三項：
意圖為自己或第三人不法之所有，而竊取他人之動產者，為竊盜罪，處五年以下有期
徒刑、拘役或五百元以下罰金。
前二項之未遂犯罰之。
刑法第三百零六條：
無故侵入他人住宅、建築物或附連圍繞之土地或船艦者，處一年以下有期徒刑、拘役
或三百元以下罰金。
無故藏匿其內或受退去之要求而仍留滯者亦同。


司法院資訊處製作；財團法人民間司法改革基金會備份。
